臺灣彰化地方法院員林簡易庭民事判決
111年度員簡字第193號
原      告  遠東國際商業銀行股份有限公司
                    設臺北市○○○路0段000○000○000號0樓及000、000號0樓
法定代理人  侯金英
訴訟代理人  張俐雯
被      告  謝定瑜即謝宜學

上列當事人間請求清償債務事件，經臺灣臺北地方法院臺北簡易
庭裁定移送前來，本院於民國111年7月27日言詞辯論終結，判決
如下：
    主    文
被告應給付原告新臺幣壹拾肆萬柒仟柒佰參拾貳元，及其中本金
新臺幣壹拾貳萬伍仟壹佰壹拾陸元，自民國一一一年三月二十九
日起至清償日止，按週年利率百分之十四點九九計算之利息。
訴訟費用新臺幣壹仟伍佰伍拾元由被告負擔。
本判決得假執行。
    事實及理由
一、原告主張：被告於民國103年11月間向原告申請信用卡，並
    經原告核發信用卡使用，依約被告得持信用卡於特約商店簽
    帳消費及使用相關產品，惟應於每月繳款截止日(28日)前全
    數繳清信用卡，如未依約履行，則應償還本金及利息、違約
    金。詎被告迄至111年2月間尚積欠原告新臺幣(下同)147,73
    2元(其中本金為125,116元，其餘為手續費17,535元、已到
    期利息3,881元、違約金1,200元)，屢經催討，被告拒不還
    款，為此爰依消費借貸之法律關係，提起本件訴訟等語。並
    聲明：如主文第1項所示。
二、被告則以：被告對於積欠原告並不爭執，現在跟最大債權銀
    行彰化六信前置協商中，俾便債務清理。
三、原告主張之事實，業據其提出與所述相符之信用卡申請書、
    歸戶基本資料查詢、信用卡約定條款、單月帳務資料查詢、
    消費暨繳款明細表、欠款彙整資料表、影本等件為證，核屬
    相符，此亦為被告所不爭執，應堪認屬實。雖被告以前詞置
    辯，然觀其所辯，並非能作為拒絕清償之正當事由，故認其
    所辯，委無足採。從而，原告依消費借貸之法律關係，請求
    被告給付如主文第1項所示之本金、利息，為有理由，應予
    准許。至被告辯稱其正與最大債權銀行前置協商中，因未進
    入更生或清算程序，並不影響其他債權銀行以訴訟方式請求
    被告清償，特此說明。本件訴訟費用，應由敗訴之被告負擔
    。
四、本件係就民事訴訟法第427條訴訟適用簡易程序所為被告敗
    訴之判決，依同法第389條第1項第3款規定，應依職權宣告
    假執行。
五、訴訟費用負擔之依據：民事訴訟法第78條。
中    華    民    國   111    年     8    月     9    日
                  員林簡易庭  法  官  丁兆嘉
以上正本係照原本作成。
如不服本判決，須於判決送達後20日內，向本院提出上訴狀。（
須按他造當事人之人數附繕本）。如委任律師提起上訴者，應一
併繳納上訴審裁判費。 
中    華    民    國   111    年     8    月     9    日
                      　　    書記官　蔡政軒